臺灣嘉義地方法院民事判決
111年度嘉簡字第841號
原      告  涂江清月
被      告  黃春巃  
訴訟代理人  黃銘煌  
上列當事人間請求侵權行為損害賠償事件，原告就本院111年度
嘉簡字第556號傷害案件提起附帶民事訴訟，經本院刑事庭以111
年度嘉簡附民字第24號裁定移送前來，本院於民國111年10月21
日言詞辯論終結，判決如下：
    主　　　文
被告應給付原告新臺幣29,220元及自民國111年7月5日起至清償
日止，按年息5％計算之利息。
原告其餘之訴駁回。
本判決第1項得假執行。
原告其餘假執行之聲請駁回。　　　　
　　事實及理由
一、原告主張略以：
(一)被告與原告為鄰居關係，於民國111年4月12日9時15分許，
    在嘉義縣○○鄉○○村○○路0巷00號前，2人因土地買賣糾紛發生
    口角，黃春巃即基於傷害人身體之犯意，徒手毆打涂江清月
    ，致涂江清月受有頭部、左肩、右肘、右膝挫傷等傷害，而
    依侵權行為請求損害賠償。　
(二)原告因前述之侵權行為受有下列損失：
  1、醫療費用新臺幣(下同)9,220元。
　2、精神慰撫金350,780元
　3、以上請求金額合計為36萬元。
(三)並聲明：被告應給付原告36萬元，及自起訴狀繕本送達翌日
    起至清償日止，按年息百分之5計算之利息。請准供擔保宣
    告假執行。　　 
二、被告則以：願意賠償醫藥費9,220元，但精神慰撫金請求太
    高。
三、得心證之理由：
(一)原告主張於前揭時地遭被告故意傷害受有上開傷勢等情，有
    111年度嘉簡字第556號刑事判決在卷可稽，且為被告所不爭
    執，此部分事實堪以認定。
(二)按因故意或過失，不法侵害他人之權利者，負損害賠償責任
    ；又不法侵害他人之身體或健康者，對於被害人因此喪失或
    減少勞動能力或增加生活上之需要時，應負損害賠償責任；
    不法侵害他人之身體、健康、名譽、自由、信用、隱私、貞
    操，或不法侵害其他人格法益而情節重大者，被害人雖非財
    產上之損害，亦得請求賠償相當之金額，民法第184條第1項
    前段、第193條第1項、第195條第1項前段分別定有明文。查
    被告於上開時地故意傷害原告，使原告受有上開傷勢，且傷
    勢與被告行為間有相當因果關係，業如前述，自應負損害賠
    償責任。
(三)茲就原告請求被告賠償之各項金額，有無理由，分述如下：
 1、醫療費用部分9,220元，業據原告提出醫療收據(見本院卷第
    37頁至第43頁)，且被告不爭執，堪信為真，應予准許。許
    。
 2、精神慰撫金，按不法侵害他人之人格權，被害人受有非財產
    上損害，請求加害人賠償相當金額之慰撫金時，法院對於慰
    撫金之量定，應斟酌實際加害情形、所造成之影響、被害人
    所受精神上痛苦之程度、雙方之身分、地位、經濟狀況及其
    他各種情形，以核定相當之數額（最高法院51年台上字第22
    3號裁判意旨可資參照）。查原告因口角糾紛遭被告毆打故
    致身體、健康受侵害，主張因此受有精神上痛苦，應屬有據
    ，自得依民法第195條第1項規定請求被告給付慰撫金。本院
    審酌本件事發經過，並斟酌原告之傷勢、兩造於警詢筆錄自
    陳之學歷、經濟狀況、職業等生活狀況，認原告請求精神慰
    撫金應以2萬元為適當，超過部分即屬無據，應予駁回。
(四)從而，原告因被告之上開侵權行為，得請求之損害賠償金額
    合計為29,220元（計算式：9220＋20000＝29220）。
四、末按給付無確定期限者，債務人於債權人得請求給付時，經
    其催告而未為給付，自受催告時起，負遲延責任。其經債權
    人起訴而送達訴狀，或依督促程序送達支付命令，或為其他
    相類之行為者，與催告有同一之效力；遲延之債務，以支付
    金錢為標的者，債權人得請求依法定利率計算之遲延利息；
    應付利息之債務，其利率未經約定，亦無法律可據者，週年
    利率為百分之5 ，民法第229 條第2 項、第233 條第1 項前
    段、第203 條分別定有明文。綜上，原告依民法第184條第1
    項前段、第195條第1項前段，請求被告給付原告29,220元及
    自刑事附帶民事起訴狀繕本送達翌日即111年7月5日起至清
    償日止（見附民卷第7頁），按年息5％計算之利息範圍內，
    為有理由，應予准許。至原告逾此部分之請求，為無理由，
    應予駁回。
五、本件訴訟事證已臻明確，兩造其餘攻擊防禦方法及所提證據
    ，經審酌後認與本件判決結果不生影響，爰不再逐一論述，
    併此敘明。
六、本判決原告勝訴部分係就民事訴訟法第427條訴訟適用簡易
    程序所為被告敗訴之判決，依同法第389條第1項第3款規定
    ，均應依職權宣告假執行，故原告請求本院供擔保宣告假執
    行，僅係促使本院依職權宣告之提醒，本院無庸另命原告供
    擔保。至原告敗訴部分，其假執行之聲請，因訴之駁回已失
    所附麗，應併予駁回。
七、本件係刑事附帶民事訴訟，而由本院刑事庭移送民事庭者，
    依法不需徵收裁判費。
中　　華　　民　　國　　111 　年　　11　　月　　11　　日
                  臺灣嘉義地方法院嘉義簡易庭
                                  法　官　謝其達
以上正本係照原本作成。
如對本判決上訴，須於判決送達後20日內向本庭（嘉義市文化路
308之1號）提出上訴狀（均須按他造當事人之人數附繕本）。如
委任律師提起上訴者，應一併繳納上訴審裁判費。
中　　華　　民　　國　　111 　年　　11　　月　　11　　日
                                  書記官  李珈慧